臺灣澎湖地方法院刑事判決
                                    110年度交簡上字第6號
上  訴  人  王崇志
即  被  告          

上列上訴人即被告因公共危險案件，不服本院中華民國110年9月
15日所為110年馬交簡字第120號第一審刑事簡易判決（聲請簡易
判決處刑案號：110年度偵字第597號），提起上訴，本院管轄之
第二審合議庭認為應適用通常程序審判，並自為第一審判決如下
：
    主    文
原判決撤銷。
王崇志無罪。
    理    由
一、聲請簡易判決處刑意旨略以：被告王崇志於民國110年8月17
    日22時許，在澎湖縣○○市○○路00號友人吳○○住處飲酒後，明
    知酒後不得駕駛動力交通工具，竟仍於翌日（18日）0時許
    ，駕駛車號00-0000號自小客車上路，其沿澎湖縣馬公市光
    復路北向南方向行駛時，不慎失控駛入對向車道，與李仁德
    騎乘之車號000-0000號普通重型機車發生碰撞，致李仁德受
    有雙側性膝部挫傷、右側小腿擦傷、右側前胸挫傷等傷害（
    過失傷害部分未據告訴），警方據報前往處理，於同日1時4
    2分許，測得被告吐氣所含酒精濃度為每公升0.35毫克，因
    認被告涉有刑法第185條之3第1項第1款之不能安全駕駛動力
    交通工具罪嫌。
二、按犯罪事實應依證據認定之，無證據不得認定犯罪事實；又
    不能證明被告犯罪或其行為不罰者應諭知無罪之判決，刑事
    訴訟法第154條第2項、第301條第1項分別定有明文。次按事
    實之認定，應憑證據，如未能發現相當證據，或證據不足以
    證明，自不能以推測或擬制之方法，以為裁判基礎（最高法
    院40年台上字第86號判例參照）。又認定犯罪事實所憑之證
    據，雖不以直接證據為限，間接證據亦包括在內，然而無論
    直接或間接證據，其為訴訟上之證明，須於通常一般之人均
    不致有所懷疑，而得確信其為真實之程度者，始得據為有罪
    之認定，倘其證明尚未達到此一程度，而有合理性懷疑之存
    在時，即無從為有罪之認定。（最高法院76年台上字第4986
    號判例可資參照）。另刑事訴訟法第161條第1項亦規定，檢
    察官就被告犯罪事實，應負舉證責任，並指出證明之方法，
    是檢察官對於起訴之犯罪事實，應負提出證據及說服之實質
    舉證責任，倘其所提出之證據，不足為被告有罪之積極證明
    ，或其指出證明之方法，無從說服法院以形成被告有罪之心
    證，基於無罪推定之原則，自應為被告無罪判決之諭知，並
    經最高法院著有92年台上字第128號判例可資參照。
三、聲請簡易判決處刑意旨認被告涉有上開犯嫌，無非以被告於
    110年8月18日凌晨警詢中及於同日上午偵查中之自白、同車
    乘客吳○○於同日凌晨警詢中之陳述、澎湖縣政府警察局馬公
    分局道路交通事故當事人酒精測定紀錄表與道路交通事故照
    片黏貼紀錄表、道路交通事故現場圖、衛生福利部澎湖醫院
    診斷證明書、證號查詢汽車駕駛人、車號查詢機車車籍資料
    、澎湖縣政府警察局舉發違反道路交通管理事件通知單等件
    為據。上訴意旨則以：當天酒後駕車的人是吳○○，被告並無
    酒後駕車，請求撤銷原判決，更為適法之判決等語。
四、經查：
（一）被告於前述警詢、偵查中固表示伊有酒後駕車犯行，然被
      告嗣已上訴否認。經本院調閱臺灣澎湖地方檢察署110年
      度偵字第642號偵查卷宗，被告於110年8月18日19時45分
      許又前往澎湖縣政府警察局馬公分局，向員警表示案發時
      並非由伊駕駛，吳○○亦於同日20時25分許向員警表示案發
      時係由伊駕駛等情，而案發時遭車號00-0000號自小客車
      碰撞受傷之機車騎士李仁德另於110年8月19日警詢時陳述
      ：車禍發生後，是身著白色衣服的吳○○先從駕駛座出來跟
      伊對話的等語，有上開人等之警詢筆錄附於該卷卷宗可稽
      。且由該卷卷內所附警方調閱現場路口監視器翻拍畫面、
      警方密錄器翻拍畫面、監視器截圖放大畫面、店家監視器
      與密錄器比對畫面、監視器截圖中駕駛人與附載人下車畫
      面等件，亦可見車禍發生後自駕駛座下車者確為上衣顏色
      較淺之吳○○。另吳○○犯刑法第185條之3第1項第1款之不能
      安全駕駛動力交通工具罪，被告犯刑法第164條第2項、第
      1項之頂替罪一節，亦經該署以110年度偵字第642為緩起
      訴處分，經職權再議後，並經臺灣高等檢察署高雄檢察分
      署以110年度上職議字第4685號處分書處分駁回，亦有各
      該緩起訴處分書、處分書附於該卷可稽。是以案發時酒後
      駕車之人為吳○○，而非被告一節，應堪認定。
（二）至於卷附其他道路交通事故現場圖、衛生福利部澎湖醫院
      診斷證明書等件，均僅能證明有本件交通事故發生，無從
      證明當時係由被告駕駛車輛。
（三）綜上所述，原聲請意旨所憑之依據並不足以證明被告有上
      開犯行，此外，本院復查無其他證據足認被告有何聲請人
      所指之公共危險犯行，依前開說明，被告犯罪即屬不能證
      明。
五、另按檢察官聲請簡易判決處刑之案件，經法院認為有刑事訴
    訟法第451條之1第4項但書規定之情形者，應適用通常程序
    審判之；對於簡易判決之上訴，準用刑事訴訟法第3編第1章
    及第2章之規定，是管轄第二審之地方法院合議庭受理簡易
    判決上訴案件，應依通常程序審理，認案件有同法第452條
    規定之情形者，應撤銷原判決，逕依通常程序為第一審判決
    ，刑事訴訟法第452條、法院辦理刑事訴訟簡易程序案件應
    行注意事項第14條分別定有明文。本案既因被告既屬不能證
    明而應為無罪之諭知，原審遽為被告有罪之判決，尚有未洽
    ，被告上訴為有理由，應由本院合議庭撤銷原判決，並依第
    一審通常程序，諭知被告無罪之判決。
六、應依刑事訴訟法第455條之1第3項、第369條第1項前段、第3
    64條、第301條第1項，判決如主文。
七、本案經檢察官林季瑩聲請簡易判決處刑，及於本審到庭執行
    職務。
中    華    民    國    111    年     1    月    26   日
                刑事庭  審判長法  官  李宛玲
                              法  官  陳順輝
                              法  官  陳立祥
以上正本證明與原本無異。　　　　　　　　　　　　　　　
如不服本判決，應於收受送達後20日內向本院提出上訴書狀，並
應敘述具體理由；其未敘述上訴理由者，應於上訴期間屆滿後20
日內向本院補提理由書（均須按他造當事人之人數附繕本）「切
勿逕送上級法院」。
中    華    民    國    111    年     1    月    26   日
                              書記官  莊茹茵